【裁判字號】    99,易,2686
【裁判日期】    991110
【裁判案由】    竊盜
【裁判全文】
臺灣板橋地方法院刑事判決              99年度易字第2686號
公  訴  人  臺灣板橋地方法院檢察署檢察官
被      告  鄭雅丰
上列被告因竊盜案件，經檢察官提起公訴（99年度偵字第19861
號），本院行簡式審判程序，並判決如下：
    主  文
鄭雅丰共同竊盜，累犯，處有期徒刑肆月，如易科罰金，以新台
幣壹仟元折算壹日。
    事  實
一、鄭雅丰前於民國九十五年間因詐欺案件，經臺灣臺南地方法
    院以九十五年度簡字第二七一九號判處有期徒刑五月，如易
    科罰金以銀元三百元折算一日確定（下稱第一罪）；因贓物
    案件，經本院以九十五年度簡字第四七五一號判處有期徒刑
    三月，如易科罰金以銀元三百元折算一日確定（下稱第二罪
    ）；因施用第一級毒品、第二級毒品等案件，經本院以九十
    五年度訴字第六九三號判處有期徒刑八月、四月確定（下稱
    第三罪、第四罪）；因竊盜案件，經本院以九十五年度簡上
    字第六八一號判處有期徒刑六月，如易科罰金以銀元三百元
    折算一日確定（下稱第五罪），復經本院以九十五年度簡字
    第七０八三號判處有期徒刑四月，如易科罰金以新台幣一千
    元折算一日確定（下稱第六罪）；又於九十六年間因施用第
    一級毒品案件，經本院以九十五年度訴字第三八六號判處有
    期徒刑八月確定（第七罪），並因施用第二級毒品案件，經
    本院以九十六年度訴字第三八六號判處有期徒刑三月，如易
    科罰金以銀元三百元折算一日確定（下稱第八罪）。嗣上開
    各罪經本院以九十六年度聲減字第一二六六號裁定減刑，並
    就第一、二、三、四、五罪減刑後，定應執行有期徒刑十一
    月，如易科罰金以銀元三百元折算一日，另就第六、七、八
    罪減刑後，定應執行有期徒刑六月，如易科罰金以新台幣一
    千元元折算一日確定，後經接續執行，於九十六年十一月十
    三日易科罰金執行完畢（起訴書誤載九十七年六月六日執行
    完畢）。另於九十八年間因施用第二級毒品案件，經本院以
    九十八年度易字第三二二九號判處有期徒刑三月，如易科罰
    金以新台幣一千元折算一日確定，於九十九年三月十八日易
    科罰金執行完畢（以上於本案均構成累犯）。鄭雅丰猶不知
    悔改，鄭雅丰與陳昶宏（俟到後另行審結案）共同意圖為自
    己不法所有之犯意聯絡，於九十九年六月十日下午一時五十
    分許，由鄭雅丰騎乘其所有之車牌號碼六七二－ＣＦＧ號重
    型機車附載陳昶宏行經臺北縣蘆洲市○○街一一二號，聽見
    上址大樓附近有狗叫聲，趁大樓大門未上鎖而共同進入該大
    樓，並走到六樓頂樓處（所涉無故侵入住宅部分，未據告訴
    ），發現狗籠內有住戶高世文所飼養之馬爾濟斯小狗一隻及
    約克夏小狗二隻（共價值新台幣八萬元），由陳昶宏在上址
    頂樓樓梯間把風，鄭雅丰則徒手將上開馬爾濟斯小狗一隻及
    約克夏小狗二隻抓走，竊取上開三隻小狗得手後，其二人隨
    即將上開三隻小狗裝到陳昶宏在上開大樓所撿拾之紙箱內，
    並共乘機車離去現場，嗣將所竊得之小狗帶到臺北市萬華區
    萬華觀光夜市變賣，所得現金新臺幣四千五百元均朋分花用
    。後因高世文於同日下午二時十九分許，在上址頂樓發覺所
    飼養之小狗遭竊，報警調閱監視錄影畫面後，始循線查悉上
    情。
二、案經高世文訴由臺北縣政府警察局蘆洲分局移送臺灣板橋地
    方法院檢察署檢察官偵查起訴；被告於審理中對被訴之事實
    為有罪陳述，本院裁定行簡式審判程序。
    理  由
一、上開犯罪事實，業據被告鄭雅丰於警詢及本院審理中坦承不
    諱，核與共同被告陳昶宏於警詢供證之情節相符，並經證人
    即告訴人高世文於警詢、偵查中指證其所飼養之馬爾濟斯小
    狗一隻及約克夏小狗二隻於上開時地遭人竊取之事實屬實，
    復有案發現場附近之監視器錄影畫面翻拍照片、小狗照片等
    件在卷可稽，足認被告自白與事實相符，堪予採信。本案事
    證明確，被告犯行堪以認定，應依法論科。
二、核被告鄭雅丰所為，係犯刑法第三百二十條第一項之竊盜罪
    。被告鄭雅丰與共同被告陳昶宏就上開竊盜犯行，有犯意之
    聯絡及行為之分擔，皆為共同正犯。又被告鄭雅丰前有事實
    欄所載之有期徒刑執行完畢紀錄，其受有期徒刑之執行完畢
    後，五年以內故意再犯有期徒刑以上之罪，為累犯，應依刑
    法第四十七條第一項規定加重其刑。爰審酌被告鄭雅丰犯罪
    之動機、目的、手段，告訴人所受損害、遭竊小狗之價值共
    新台幣八萬元（見告訴人警詢筆錄陳述），被告鄭雅丰迄未
    賠償告訴人，兼衡其高職肄業之智識程度（見警詢筆錄記載
    ），暨犯後坦承犯行之態度等一切情狀，量處如主文所示之
    刑，並諭知易科罰金之折算標準。至共同被告陳昶宏部分，
    俟其到後另行審結，併此敘明。
據上論斷，應依刑事訴訟法第二百七十三條之一第一項、第二百
九十九條第一項前段，刑法第二十八條、第三百二十條第一項、
第四十七條第一項、第四十一條第一項前段，刑法施行法第一條
之一，判決如主文。
本案經檢察官洪松標到庭執行職務。
中    華    民    國    99    年    11    月    10    日
                  刑事第十庭    法  官  楊 志 雄
以上正本證明與原本無異。
如不服本判決應於收受判決後10日內向本院提出上訴書狀，並
應敘述具體理由。其未敘述上訴理由者，應於上訴期間屆滿後
20日內向本院補提理由書（均須按他造當事人之人數附繕本）
「切勿逕送上級法院」。
                                書記官  陳 春 銘
中    華    民    國    99    年    11    月    10    日
附錄本案論罪科刑法條全文：
刑法第320條第1項：
意圖為自己或第三人不法之所有，而竊取他人之動產者，為竊盜
罪，處5年以下有期徒刑、拘役或500元以下罰金。

司法院資訊處製作；財團法人民間司法改革基金會備份。
